【裁判字號】    97,交抗,331
【裁判日期】    970331
【裁判案由】    違反道路交通管理處罰條例
【裁判全文】
臺灣高等法院交通事件裁定             97年度交抗字第331號
抗  告  人  甲○○
上列抗告人因違反道路交通管理處罰條例案件，不服臺灣板橋地
方法院，中華民國九十七年二月五日所為裁定（九十六年度交聲
字第一三六八號），提起抗告，本院裁定如下：
    主  文
抗告駁回。
    理  由
一、按汽車（含機器腳踏車）駕駛人，行經有燈光號誌管制之交
    岔路口闖紅燈者，處一千八百元以上五千四百元以下罰鍰；
    汽車（含機器腳踏車）駕駛人有第五十三條情形者，除依原
    條款處罰鍰外，記違規點數三點，道路交通管理處罰條例第
    五十三條、第六十三條第一項第三款分別定有明文。
二、經查：
（一）抗告人即受處分人甲○○於九十六年五月十四日晚間十時
      二十分許，騎乘車牌號碼ＲＹＥ－八一三號輕型機車，沿
      臺北縣中和市○○路三五四巷前行至該巷與錦和路交岔路
      口而左轉錦和路時，經臺北縣政府警察局中和分局錦和派
      出所執勤警員認其有於錦和路三五四巷號誌燈紅燈情況下
      ，而有「闖紅燈（左轉）」之違規事實，因而當場攔停掣
      單舉發等情，有臺北縣政府警察局九十六年五月十四日北
      縣警交字第Ｃ00000000號舉發違反道路交通管理
      事件通知單一紙在卷可稽。
（二）受處分人曾向原審異議，指稱其並無闖紅燈情事云云，然
      現場目擊證人即臺北縣政府警察局中和分局錦和派出所警
      員曾意達於原審審理中具結後證稱：「（問：本件是你舉
      發的？）是的。當時我跟同事巡邏到錦和路上，我們停在
      錦和路三五四巷口對面，當時我們看到異議人，也就是我
      們那邊的燈號是綠燈，異議人的行向是紅燈。當時我的同
      事好像有事情，所以我們停在錦和路邊打電話，我們本來
      是沿錦和路直走，但暫停在路邊，當時錦和路的行向是綠
      燈，在此狀態下，我們看到垂直方向有壹台異議人的機車
      從我們面前（與我們是橫的垂直方向），因為異議人的路
      口行向號誌是紅燈，所以異議人當時是不能走，結果我上
      前將異議人攔停下來，當時錦和路是雙向道，所以我們就
      從錦和路迴轉追上異議人，並告訴異議人說他紅燈左轉，
      告訴他這是違規，我就開單，異議人拒簽，我就照拒簽的
      方式處理。」、「（問：對於異議人說他的行向是閃紅燈
      有何意見？）我確定當時異議人的行向是紅燈的狀態，不
      是閃紅燈，當時異議人紅燈左轉時，我有看錦和路三五四
      巷口對面的號誌燈是屬於紅燈的狀態，不是閃紅燈，而且
      最近的晚上十點多左右，我也有到系爭路口去看，可能該
      路口附近有補習班，路口的紅綠燈還是正常的運作，不是
      改成閃紅燈。」等語綦詳在卷（見原審九十七年一月七日
      訊問筆錄），並有證人曾意達當庭繪製舉發現場攔檢點及
      其所目睹受處分人之位置圖一紙在卷可參；茲證人對受處
      分人如何騎乘機車闖紅燈，及證人其後如何追趕攔停受處
      分人摰單舉發等過程之證述，連續而完整，顯見證人對舉
      發當時之記憶深刻，容無誤判之虞；佐以證人曾意達身為
      執勤警員與受處分人前不相識，相互間當無何怨隙，此為
      證人及受處分人所是認，衡情證人自無甘冒偽證罪責而虛
      構情節故為不利於受處分人證述之理，凡此俱徵證人所述
      屬實，堪可採信。
（三）至受處分人雖辯稱行經系爭交岔路口時，中和市○○路三
      五四巷口之號誌燈為閃紅燈，而非紅燈，故伊並無闖紅燈
      云云，並提出自行拍攝存檔於數位相機內之系爭交岔路口
      號誌燈狀況錄影畫面為憑，而經原審於審理中當庭撥放前
      開數位相機內檔案內容進行勘驗，勘驗結果為，畫面內容
      為白天，為一交岔路口，在鏡頭前方，也就是約十一點鐘
      方向有一個號誌燈，呈現閃光燈的狀況等情，有原審九十
      七年一月七日訊問筆錄可稽，證人曾意達亦結證稱前開勘
      驗畫面地點即為系爭交岔路口等語，然就系爭交岔路口之
      號誌燈顯示情形，證人曾意達警員結證稱：系爭交岔路口
      在非上下學時間或非交通尖峰時段，係呈現閃黃燈的狀況
      ，然舉發時點為晚間十時二十分許，當時附近有補習班，
      家長要接送小孩子，所以還是屬於正常的號誌，不會改成
      閃燈的狀況等語明確（見原審九十七年一月七日訊問筆錄
      第三頁、第四頁）；是本件舉發時點既確為晚間十時二十
      分許，而此時段，因乃夜間補習班下課後，出現學生返家
      之人車潮，相關道路上之號誌燈為維護人車安全因而維持
      正常運作，亦與常情相符，是證人證稱舉發時點為晚間十
      時二十分許，當時附近有補習班，家長要接送小孩子，所
      以還是屬於正常的號誌，不會改成閃燈的狀況等語容與情
      理無悖，堪可採信，尚無從執受處分人前開提出系爭交岔
      路口號誌燈於白天時之號誌燈運作狀況呈閃光燈態樣，遽
      為有利於受處分人之認定，附此敘明。是受處分人確有於
      前揭時、地騎乘輕型機車闖紅燈之違規行為，堪以認定。
（四）原裁定就受處分人違規行為之認定，已於理由中敘明如上
      ，並就聲明異議所辯內容，亦詳予指駁，原處分機關依首
      揭道路交通管理處罰條例之規定，裁處受處分人罰鍰一千
      八百元並記違規點數三點，其認事用法即無違誤，從而駁
      回其異議，經核並無不合。受處分人復未附理由提起抗告
      ，且至本裁定為止，亦未補提任何書狀指摘原裁定有何不
      當，其抗告顯無理由，應予駁回。
三、據上論結，應依道路交通案件處理辦法第二十六條，刑事訴
    訟法第四百十二條，裁定如主文。
中    華    民    國    97    年    3     月    31    日
                  刑事第十八法庭審判長法  官  吳鴻章
                                      法  官  段景榕
                                      法  官  陳健順
以上正本證明與原本無異。
不得再抗告。
                                      書記官  朱家惠
中    華    民    國    97    年    3     月    31    日


司法院資訊處製作；財團法人民間司法改革基金會備份。
